高雄高等行政法院裁定
　　　　　　　　　　　　　　　94年度訴字第00574號
原　　　告　品竑工程有限公司
兼　上一人
代　表　人　甲○○
共　　　同
訴訟代理人　丙○○
被　　　告　台灣高等法院台南分院檢察署
代　表　人　乙○○　檢察長
上列當事人間因刑事事件，原告提起行政訴訟。本院裁定如下：
    主  文
原告之訴駁回。
訴訟費用由原告負擔。
    理  由
一、按訴訟事件不屬行政法院之權限者，行政法院應以裁定駁回
    之。行政訴訟法第一百零七條第一項第一款定有明文。
二、本件原告起訴意旨略以：原告向台灣台南地方法院檢察署（
    以下簡稱台南地檢署）具狀告訴台灣省自來水股份有限公司
    第六區管理處（以下簡稱自來水公司第六區管理處）代表人
    吳振欽及其職員劉惠華涉有偽造文書罪嫌；詎台南地檢署九
    十四年度偵字第三二一二號不起訴處分書當事人欄竟列自來
    水公司第六區管理處為被告，依最高法院五十四年台上字第
    一八九四號判例：「法人為刑事被告，除有明文規定外，在
    實體法上不認其有犯罪能力，在程序法上不認其有當事人能
    力。」上開不起訴處分書具有重大明顯瑕疵，基於特別權利
    保護必要，謹按行政訴訟法第六條第一項後段：「．．．其
    確認已執行完畢或因其他事由而消滅之行政處分為違法之訴
    訟，亦同。」之規定，提起本件行政訴，並依同法第七條合
    併請求損害賠償。求為判決：（一）確認台南地檢署九十四
    度偵字第三二一二號不起訴處分違法。（二）被告應給付原
    告損害賠償美金六千一百零八億元。
三、經查，有關經告訴之刑事案件如何偵查，偵查結果如何處理
    ，均屬檢察官職權事項，為廣義司法權之行使，與一般行政
    機關行使公權力之情形不同。刑事案件偵查結果應為起訴或
    不起訴處分，乃檢察官居於偵查主體之地位，行使廣義司法
    權，非居於行政機關之地位，行使公權力之行政處分可比。
    於偵查終結，認無犯罪嫌疑，以不起訴處分方式，將結果通
    知關係人，均屬偵查結果之處理，為行使廣義司法權結果之
    通知，非居於行政機關之地位所為之單方行政行為，與行政
    處分無關，並非行政法院所能審查，不得對之提起訴願及行
    政訴訟以為救濟。其提起之者，並非合法（最高行政法院八
    十九年度裁字第七一七號、九十二年度裁字第七八四號裁定
    參照）。不起訴處分既為檢察官偵查之結果，則檢察官之原
    處分書有誤寫、誤算之情形，須予以更正，核其性質，亦屬
    偵查結果處理之範疇，該不起訴處分並非行政處分而可由行
    政法院審查，自不待言。本件原告主張其提起刑事告訴之對
    象為任職於自來水公司第六區管理處代表人吳振欽及其職員
    劉惠華，而非自來水公司第六區管理處。然而，台南地檢署
    不起訴處分書當事人欄竟列自來水公司第六區管理處為被告
    ，顯有重大明顯之瑕疵等情，固據原告提出該不起訴處分書
    為證。然如前所述，不起訴處分書為檢察官將其偵查結果對
    外通知之處理方式，縱令原告上開主張屬實，亦為該不起訴
    處分書當事人欄中被告自來水公司第六區管理處應否更正為
    吳振欽之問題，原告對之不服，核屬對刑事案件偵查結果所
    為之爭執，非屬行政法院權限之事件，本院並無審判權。故
    而，原告提起本件訴訟，並非合法，應予駁回。又按「提起
    行政訴訟，得於同一程序中，合併請求損害賠償或其他財產
    上給付。」固為行政訴訟法第七條所明定，惟此係以原告提
    起之行政訴訟合法為前提，方得合併請求被告賠償其損害，
    否則該合併請求賠償之訴，亦屬不備起訴要件而不合法。本
    件原告依行政訴訟法第六條第一項後段提起本件確認訴訟，
    既因本院不具審判權而不合法，已如前述，則原告併請求被
    告賠償六千一百零八億元美金部分，亦屬不備起訴要件而不
    合法，應併予駁回。
四、原告另訴請應將被告所屬台南地檢署停權三年暨凍結預執行
    三年部分，由本院另以判決駁回之，併此敘明。
五、依行政訴訟法第一百零七條第一項第一款、第一百零四條，
    民事訴訟法第九十五條、第八十五條第一項前段、第七十八
    條，裁定如主文。
中　　華　　民　　國　　94　　年　　9　　月　 　2 　　日
                  第三庭審判長法  官　邱政強
                              法  官　詹日賢
                              法  官　李協明
以上正本係照原本作成。
如不服本裁定，應於裁定送達後10日內以書狀敘明理由，經本院
向最高行政法院提出抗告（須按對造人數附具繕本）；並應預繳
送達用掛號郵票6份（每份34元）。
中　　華　　民　　國　　94　　年　 　9　　月　　2　　 日
　　　　　　　　　　　　　　　書記官  周良駿
